【裁判字號】    90,訴,2750
【裁判日期】    901226
【裁判案由】    毒品危害防制條例
【裁判全文】
臺灣高雄地方法院刑事判決                          九十年度訴字第二七五號
    公  訴  人  臺灣高雄地方法院檢察署檢察官
    被      告  甲○○
右列被告因違反毒品危害防制條例案件，經檢察官提起公訴（九十年度毒偵字第一九
五六號），本院判決如左：
    主  文
甲○○連續施用第一級毒品，處有期徒刑柒月；扣案之海洛因柒包（合計淨重零點玖
零公克）、殘存海洛因之塑膠吸管伍支及注射針筒參支，均沒收銷燬之；空夾鏈袋陸
拾只，沒收。又連續施用第二級毒品，處有期徒刑肆月；扣案之安非他命貳包（驗後
毛重零點參柒公克）、殘存安非他命之夾鏈袋參只及玻璃吸管壹支，均沒收銷燬之；
空夾鏈袋陸拾只，沒收。應執行有期徒刑拾月；扣案之海洛因柒包（合計淨重零點玖
零公克）、安非他命貳包（驗後毛重零點參柒公克）、殘存海洛因之塑膠吸管伍支、
注射針筒參支、及殘存安非他命之夾鏈袋參只、玻璃吸管壹支，均沒收銷燬之；空夾
鏈袋陸拾只，沒收。
    事  實
一、甲○○前因施用毒品案件，經台灣高雄地方法院以八十九年度毒聲字第九四一九
    號裁定送觀察勒戒後，認無繼續施用毒品之傾向，由台灣高雄地方法院檢察署檢
    察官於民國八十九年十二月二十一日以八十九年度毒偵字第八○三一號不起訴處
    分確定。甲○○復基於施用第一級毒品海洛因之概括犯意，自九十年二月間之某
    日起至九十年四月十三日左右止，連續在高雄市○○區○○街三八巷二之五號四
    樓其住處等處，將海洛因摻水以針筒注射之方式，施用第一級毒品海洛因多次。
    另基於施用第二級毒品安非他命之概括犯意，自九十年二月間之某日起至九十年
    四月二十三日上午十時許止，連續在上址其住處等處，以將安非他命置放於吸食
    器內以火燒烤吸食所產生煙霧之方式，施用第二級毒品安非他命多次。為警於九
    十年四月二十三日下午一時四十分許，在上址住處搜索查獲，並扣得第一級毒品
    海洛因七包（合計淨重○‧九○公克）、第二級毒品安非他命二包（驗後毛重○
    ‧三七公克）、空夾鏈袋六十只（起訴書誤載為十六只）、殘留毒品安非他命之
    夾鏈袋三只、玻璃吸管乙支、及殘留毒品海洛因之塑膠吸管五支、注射針筒三支
    等物。經依台灣高雄地方法院以九十年度毒聲字第二五四九號裁定送觀察、勒戒
    後，認有繼續施用毒品傾向。
二、案經高雄市政府警察局移送台灣高雄地方法院檢察署檢察官偵查起訴。
    理  由
一、右揭事實，業據被告甲○○於本院審理時坦承不諱，而被告於九十年四月二十三
    日為警查獲之時所採集之尿液，經送請高雄市政府衛生局檢驗結果，呈現甲基安
    非他命之陽性反應，有該局九十年四月二十七日高衛試煙第Ｌ─２３號煙毒尿液
    檢驗成績書乙紙附卷可稽。且扣案之白色粉末，經送請法務部調查局鑑驗之結果
    ，確係第一級毒品海洛因無訛，有該局九十年五月二十八日陸(一)000000
    00號鑑定通知書乙紙在卷可參；復扣案之晶體、夾鏈袋三只、塑膠吸管五支、
    注射針筒三支及玻璃吸管乙支，經分別送請高雄醫學大學附設中和紀念醫院鑑驗
    之結果，確係第二級毒品安非他命（驗後毛重○‧三七公克），而夾鏈袋三只及
    玻璃吸管乙支，其上均殘存安非他命，及塑膠吸管五支、注射針筒三支，其上亦
    均殘存海洛因無訛，有該醫院九十年十二月四日９０１１─１３１號、９０１１
    ─１３２號、９０１１─１３４號、９０１１─１３５號、９０１１─１３６號
    檢驗報告五紙在卷足憑，堪認被告上開自白與事實相符，應堪採信。又被告前因
    施用毒品案件，經依台灣高雄地方法院以八十九年度毒聲字第九四一九號裁定送
    觀察勒戒後，認無繼續施用毒品之傾向，由台灣高雄地方法院檢察署檢察官於八
    十九年十二月二十一日以八十九年度毒偵字第八○三一號不起訴處分確定，有不
    起訴處分書乙紙在卷可憑。其於五年內再犯毒品危害防制條例第十條之罪，經裁
    定送觀察勒戒，認有繼續施用毒品傾向，有台灣高雄地方法院九十年度毒聲字第
    三二四二號裁定及台灣高雄看守所附設勒戒處所九十年五月二日高所坤戒勒字第
    一二四四號函送之證明書乙份附卷可參。從而，本件事證已臻明確，被告犯行應
    堪認定。
二、按海洛因係第一級毒品，安非他命則為第二級毒品，毒品危害防制條例第二條第
    二項規定甚明，被告甲○○分別施用之，所為係犯該條例第十條第一項之施用第
    一級毒品罪，及同條第二項之施用第二級毒品罪。其多次持有海洛因及安非他命
    後，進而施用，其持有行為應被其施用之行為所吸收，均不另論罪。被告先後多
    次施用第一、二級毒品海洛因及安非他命之行為，時間緊接，犯罪構成要件相同
    ，顯係基於概括犯意反覆為之，為連續犯，均應依刑法第五十六條之規定以一罪
    論，並加重其刑。公訴意旨雖依被告警、偵訊自白，認被告自九十年四月十四日
    起至同年月二十三日止有施用第一級毒品海洛因之犯行，惟被告於本院審理時辯
    稱：伊係自九十年二月間之某日起至為警查獲前十日即九十年四月十三日左右止
    ，有施用第一級毒品海洛因，而扣案之海洛因係伊剛買回欲施用，即為警查獲等
    語，參以被告於前開時、地為警查獲時所採尿液，僅呈甲基安非他命之陽性反應
    ，而無嗎啡之陽性反應，有上開尿液檢驗成績書乙紙可按，苟被告最後一次施用
    第一級毒品海洛因係於九十年四月二十三日上午，則其於當日下午為警查獲所採
    集之尿液，焉有未呈現嗎啡陽性反應之理？足認被告警、偵訊自白容有瑕疵，應
    以其於審理時之供述較符合尿液檢驗報告之結果，此外，復查無證據足資證明被
    告確有於上揭期間有施用第一級毒品海洛因之犯行，是此部分本應為無罪之諭知
    ，惟公訴意旨既認此部分與前開論罪科刑部分屬連續犯關係，故不另為無罪之諭
    知，附此敘明。被告所犯施用第一級毒品、施用第二級毒品罪二罪之間，犯意各
    別，行為互殊，應予分論併罰。爰審酌被告曾因施用毒品案件，經檢察官依初次
    觀察、勒戒後，無繼續施用毒品之傾向為不起訴處分確定後，仍不知悔改、警惕
    ，猶繼續施用毒品，本不宜寬貸，惟其施用毒品僅戕害己身，未危及他人等一切
    情狀，分別量處如主文所示之刑，並定其應執行刑，以資懲儆。另扣案之海洛因
    七包（合計淨重○‧九○公克）、第二級毒品安非他命二包（驗後毛重○‧三七
    公克），應依毒品危害防制條例第十八條第一項前段之規定，宣告沒收併銷燬之
    （包裝袋因與毒品不能析離均併予宣告沒收銷燬）；至夾鏈袋三只、塑膠吸管五
    支、注射針筒三支及玻璃吸管乙支，均經驗出殘存毒品，客觀上顯無法將殘存毒
    品自上開物品析離，應視同毒品，同屬違禁物無訛，亦應依毒品危害防制條例第
    十八條第一項前段之規定，宣告沒收併銷燬之。而扣案之空夾鏈袋六十只，係被
    告所有，且係預備供被告分裝施用第一、二級毒品所用之物，業據被告供明在卷
    ，爰依刑法第三十八條第一項第二款之規定，宣告沒收。
據上論斷，應依刑事訴訟法第二百九十九條第一項前段，毒品危害防制條例第十條第
一項、第二項、第十八條第一項前段，刑法第十一條前段、第五十六條、第三十八條
第一項第二款、第五十一條第五款，判決如主文。
本案經檢察官洪信旭到庭執行職務。
中      華      民國      九十    年      十二    月    二十六    日
                                  臺灣高雄地方法院刑事第六庭
                                      法  官    洪榮家
右正本證明與原本無異。
如不服本判決，應於判決送達後十日內，向本院提出上訴狀。
                                       書記官    陳寰瑛
中      華      民      國      九十    年      十二    月    二十六    日
附錄本案論罪科刑法條全文：
毒品危害防制條例第十條：
  施用第一級毒品者，處六月以上五年以下有期徒刑。
  施用第二級毒品者，處三年以下有期徒刑。


司法院資訊處製作；財團法人民間司法改革基金會備份。
